【裁判字號】    97,裁,3554
【裁判日期】    970710
【裁判案由】    進口貨物核定完稅價格
【裁判全文】
最  高  行  政  法  院  裁  定
                                      97年度裁字第3554號
上  訴  人  仲乾實業社
代  表  人  甲○○
訴訟代理人  黃進祥  律師
            江順雄  律師
            黃建雄  律師
被 上訴 人  財政部高雄關稅局
代  表  人  乙○○
上列當事人間因進口貨物核定完稅價格事件，上訴人對於中華民
國97年3月18日高雄高等行政法院96年度訴字第415號判決，提起
上訴，本院裁定如下：
    主  文
上訴駁回。
上訴審訴訟費用由上訴人負擔。
    理  由
一、按對於高等行政法院判決之上訴，非以其違背法令為理由，
    不得為之，行政訴訟法第242條定有明文。依同法第243條第
    1項規定，判決不適用法規或適用不當者，為違背法令；而
    判決有同條第2項所列各款情形之一者，為當然違背法令。
    是當事人對於高等行政法院判決上訴，如依行政訴訟法第24
    3條第1項規定，以高等行政法院判決有不適用法規或適用不
    當為理由時，其上訴狀或理由書應有具體之指摘，並揭示該
    法規之條項或其內容；若係成文法以外之法則，應揭示該法
    則之旨趣；倘為司法院解釋或本院之判例，則應揭示該判解
    之字號或其內容。如以行政訴訟法第243條第2項所列各款情
    形為理由時，其上訴狀或理由書，應揭示合於該條項各款之
    事實。上訴狀或理由書如未依此項方法表明，或其所表明者
    與上開法條規定不合時，即難認為已對高等行政法院判決之
    違背法令有具體之指摘，其上訴自難認為合法。
二、本件上訴人對於高等行政法院判決上訴，主張：(一)原判決僅
    以中央銀行外匯局持有匯款資料為依據，未說明何以不採上
    訴人提出之各銀行進口結匯證實書；(二)對於上訴人提出之準
    備書狀二之說明及資料，原判決未說明理由而不採信；(三)原
    判決誤認「PROFORMA INVOICE」為買賣雙方契約證明文件，
    作為單價依據，而不採發票所載金額，有違證據法則云云。
    本院按本件上訴人原申報系爭貨物之單價為TILE（UGLAZED
    ）60X30 CM CFR USD6.5/MTK等，與被上訴人依據查得資料
    之價格USD8/MTK等相較偏低，乃依查得資料核估系爭貨物之
    完稅價格，並核定補繳稅款，訴願決定予以維持，並無不合
    。原判決業於理由中詳加論述，上訴意旨雖以該判決違背法
    令為由，惟核其上訴理由，係就原審取捨證據、認定事實之
    職權行使，指摘其為不當，並就原審已論斷者，泛言未論斷
    ，或就原審所為論斷，泛言其論斷矛盾，而非具體表明合於
    不適用法規、適用法規不當、或行政訴訟法第243條第2項所
    列各款之情形，難認對該判決之如何違背法令已有具體之指
    摘。又綜觀支持原判決主文成立之理由業已充分足夠，上訴
    人所指摘原審漏未論列者，尚不足以影響原判決之結果。依
    首揭規定及說明，應認其上訴為不合法。
三、據上論結，本件上訴為不合法。依行政訴訟法第249條第1項
    前段、第104條、民事訴訟法第95條、第78條，裁定如主文
    。
中    華    民    國    97    年    7     月    10    日
                    最高行政法院第五庭
                        審判長法官  劉  鑫  楨
                              法官  吳  東  都
                              法官  黃  淑  玲
                              法官  劉  介  中
                              法官  吳  慧  娟
以  上  正  本  證  明  與  原  本  無  異
中    華    民    國    97    年    7     月    10    日
                              書記官  王  史  民


司法院資訊處製作；財團法人民間司法改革基金會備份。
